臺灣基隆地方法院刑事判決　
111年度易字第141號
公  訴  人  臺灣基隆地方檢察署檢察官
被      告  楊豐龍



上列被告因妨害風化等案件，經檢察官提起公訴（110年度偵字
第1488號），本院判決如下：
    主  文
甲○○犯恐嚇危害安全罪，處拘役肆拾日，如易科罰金，以新臺
幣壹仟元折算壹日，緩刑貳年。並應依附件所示本院111年度附
民移調字第123號調解筆錄「調解成立內容」所載方式履行給付
。
其餘被訴部分，無罪。
    事  實
甲○○與代號BA000-A110005號女子（真實姓名詳卷，下稱A女）原
為男女朋友（現已分手)。甲○○因與A女發生爭執，竟基於恐嚇危
害安全之犯意，於民國108年9月19日22時22分許、同日22時44分
許，以臉書通訊軟體接續傳送訊息向A女恫稱：「妳的a片等著流
芳百世」、「有人敲門我就先群發 希望妳運氣很好」等語，並
傳送其與A女之性交影片截圖予A女，以散布A女私密性行為影像
之加害名譽之事恐嚇A女，使A女心生畏懼，致生危害於安全。
    理  由
壹、證據能力部分
　　本案據以認定被告甲○○犯罪之供述證據，公訴人、被告在本
    院審理時均未爭執其證據能力，本院審認該等證據之作成並
    無違法、不當或顯不可信之情況；而非供述證據亦非公務員
    違背法定程序所取得，依刑事訴訟法第158 條之4 反面解釋
    、第159 條至第159 條之5 之規定，均有證據能力，合先敘
    明。
貳、有罪部分
一、上揭犯罪事實，業據被告於本院審理時自白不諱，復據告訴
    人A女於偵查中證述在卷（見偵卷第100頁），並有被告與告
    訴人於臉書對話訊息截圖2張可佐（見彌封袋內偵字1488號
    彌封卷第81頁），被告之自白經核與事實相符，可以採信，
    被告之犯行即堪認定，應依法論科。
二、核被告所為，係犯刑法第305條之恐嚇危害安全罪。被告所
    為多次傳送訊息之行為，係於密切接近之時間，在同一地點
    實行，侵害同一之法益，各行為之獨立性極為薄弱，依一般
    社會健全觀念，在時間差距上，難以強行分開，在刑法評價
    上，應視為數個舉動之接續施行，合為包括之一行為予以評
    價，應依接續犯而論以一罪。爰審酌被告因與A女發生言語
    爭執，一時氣憤，而出言恐嚇告訴人，使告訴人心生畏懼，
    其行為對於告訴人所造成之危害程度、被告於偵查中即坦承
    以通訊軟體傳送上開訊息予A女，嗣於本院準備程序中始自
    白犯行，並與A女達成調解，以分期給付方式賠償A女新臺幣
    10萬元等情，足見其已有悔意等犯後態度，兼衡被告之犯罪
    手段、被告之生活狀況、智識程度等一切情狀，就被告所犯
    之罪量處如主文所示之刑，並諭知易科罰金之折算標準。又
    被告未曾因故意犯罪受有期徒刑以上刑之宣告，有臺灣高等
    法院被告前案紀錄表1 份附卷可稽，其因一時失慮，致罹刑
    典，犯後已坦承犯行，經此刑之宣告後，應能知所警惕而無
    再犯之虞，且A女亦當庭表示願予被告緩刑之機會（本院卷
    第46頁），本院因認以暫不執行其刑為當，爰依刑法第74條
    第1項第1款之規定，諭知緩刑2 年，用啟自新。另參酌附件
    所示被告與A女於本院111年度附民移調字第123號調解筆錄
    之內容，為督促被告履行調解內容，爰依刑法第74條第2項
    第3款規定，命被告應依該調解筆錄「調解成立內容」所載
    之方式向A女履行給付，以為緩刑之條件。又此乃緩刑附帶
    條件，依刑法第74條第4項規定，除得為民事強制執行名義
    ，被告如於緩刑期間違反上開條件，情節重大，足認原宣告
    之緩刑難收其預期效果，而有執行刑罰之必要，得依刑法第
    75條之1第1項第4款規定撤銷其緩刑之宣告，併此敘明。
參、無罪部分
一、公訴意旨略以：被告明知其所持有之A女下體裸露擷圖照片
    （下稱本案照片），客觀上足以刺激或滿足性慾，並引起一
    般人羞恥或厭惡感，竟仍於110年1月25日前某不詳時間，在
    其位於基隆市中正區之住處內，基於將猥褻影像上傳至網際
    網路並供人觀覽之犯意，透過手機連結網際網路，創設臉書
    帳號「邱了」，將本案照片設定為該臉書帳號之大頭貼照、
    封面照片，且瀏覽權限均設定為公開，以供不特定人觀覽。
    因認被告涉犯刑法第235 條第1項之以網際網路供人觀覽猥
    褻影像罪嫌等語。
二、刑法第235 條第1項係處罰猥褻物品之散布、播送、販賣、
    公然陳列，或以他法供人觀覽、聽聞。而刑事法上之猥褻，
    係指客觀上足以刺激或滿足性慾，其內容可與性器官、性行
    為及性文化之顯現聯結，且須以引起普通一般人羞恥或厭惡
    感而侵害性之道德感情，有礙於社會風化者為限（司法院釋
    字第617 號解釋意旨參照）；且有關風化之觀念，常隨社會
    發展、風俗變異而有所不同（司法院釋字第407 號解釋意旨
    參照）。經以馬賽克效果遮掩之圖片、影像，並非當然即屬
    於猥褻之圖片、影像。法院為審查時，應就具體個案中之圖
    片、影像內容整體之特性及其目的而為觀察，並按當時之社
    會一般觀念定之。
三、經查，本案照片中A 女之姿勢為坐姿，A 女上半身穿著長袖
    衣物，下半身則裸露右大腿，A 女穿著長袖衣物之長度約至
    A 女腹部之中間部位，A 女腹部中間至A 女腹部最下緣部位
    則以馬賽克效果方式遮掩，此有本案照片1張可佐（見彌封
    袋內偵字1488號彌封卷第117頁）。則A 女腹部中間至A 女
    腹部最下緣部位經以馬賽克效果遮掩後，於照片中已無從辨
    別究僅係裸露A 女下腹部、抑或有裸露A 女下體、抑或實另
    有其他衣物或物品遮掩。從而，本案照片經以馬賽克效果遮
    掩後，方由被告將該照片張貼在臉書帳號內，一般人於觀看
    經以馬賽克效果處理之本案照片時，顯無從辨識照片中女子
    究有無裸露下體部位。再者，本案照片除裸露A 女右大腿外
    ，並無其他撩人之表情、情境或特別足以引起他人淫慾之肢
    體動作，自圖片整體內容觀察，客觀上顯非屬足以刺激或滿
    足性慾，引起一般人羞恥或厭惡感而侵害性道德感情之猥褻
    影像。至檢察官於審判中雖詢問被告稱：「檢察官問：臉書
    帳號名稱「邱了」代表什麼意思？ 是否是指性慾高漲的意
    思？」，被告回稱：「是」（見本院卷第44頁）。惟姑且不
    論一般人自「邱了」乙詞，是否確可明白該詞所代表含意。
    縱「邱了」乙詞隱含有刺激性慾之意，惟本案照片是否屬於
    猥褻影像，仍應就本案照片之整體內容予以觀察。本案照片
    經以馬賽克效果遮掩後，顯無從辨識照片中女子有無裸露下
    體部位，且無其他撩人之表情、情境或肢體動作，自圖片整
    體內容觀察，即非屬於猥褻影像，已如上述，自難另以被告
    所使用臉書帳號名稱，而遽認本案照片屬猥褻影像。則依檢
    察官所舉證據，即不能使本院形成被告有罪之確信心證，既
    無法證明被告此部分之犯罪，自應就被告涉犯刑法第235 條
    第1項罪嫌部分，為無罪諭知。
據上論斷，應依刑事訴訟法第299條第1項前段、第301條第1項，
判決如主文。
本案經檢察官劉星汝提起公訴，檢察官陳怡龍到庭執行職務。
中　　華　　民　　國　　111 　年　　5 　　月　　11　　日
                  刑事第三庭    法　官　簡志龍
以上正本證明與原本無異。
如不服本判決應於收受送達後20日內向本院提出上訴書狀，並應
敘述具體理由；其未敘述上訴理由者，應於上訴期間屆滿後20日
內向本院補提理由書(均須按他造當事人之人數附繕本)「切勿逕
送上級法院」。
中　　華　　民　　國　　111 　年　　5 　　月　　11　　日
                                 書記官  周育義
附錄論罪法條：
中華民國刑法第305條
以加害生命、身體、自由、名譽、財產之事恐嚇他人，致生危害
於安全者，處2年以下有期徒刑、拘役或9千元以下罰金。
附件